臺灣新竹地方法院民事裁定　　　　　　　　100年度破字第9號
聲　請　人　佑豐預拌混凝土廠股份有限公司
法定代理人　魏碧琦
上列聲請人聲請宣告破產事件，本院裁定如下：
    主  文
聲請駁回。
聲請費用由聲請人負擔。
    理  由
一、本件聲請意旨略以：聲請人公司於民國83年6 月15日經經濟
    部核准設立，並設址在新竹縣竹東鎮三重里三重埔131 號，
    係以從事混凝土預鑄製品生產買賣為主要業務，嗣因受大環
    境影響及實際負責人病故，致聲請人公司自96年間起，營業
    已完全停頓，公司設備遭搬遷一空，公司已陷於無營業及負
    債狀況，資產亦遭拍賣，而無任何資產，嗣經聲請人公司於
    99年5 月15日舉行股東會議，經全體股東一致決議解散公司
    ，並推舉魏碧琦為聲請人公司之清算人，復於99年11月24日
    經經濟部以經授中字第09932873220 號函為解散登記，茲聲
    請人公司並無資產，惟尚積欠財政部台灣省北區國稅局營利
    事業所得稅新台幣（下同）15,107,876元，另積欠新竹縣政
    府稅捐稽徵局使用牌照稅及罰鍰合計共13,702元，暨94年使
    用牌照稅5,002 元，總計負債高達15,126,580元，是以，聲
    請人已呈不能清償負債之狀況，為此，爰依破產法之規定聲
    請宣告破產等語，並提出聲請人公司之變更登記表、清算日
    財產表、清算日資產負債表、財政部台灣省北區國稅局竹東
    稽徵所100 年2 月18日北區國稅竹東四字第1001001289號函
    、新竹縣政府稅捐稽徵局100 年1 月27日新縣稅法字第1000
    002571號函、100 年2 月15日新縣稅法字第1000004727號函
    及債權債務清冊等件為證。
二、按破產，對債務人不能清償債務者，宣告之。債務人不能清
    償債務者，依破產法所規定之和解或破產程序，清理其債務
    。債務人停止支付者，推定其為不能清償。破產法第57條、
    第1 條第1 、2 項分別定有明文。次按，財團費用及財團債
    務，應先於破產債權，隨時由破產財團清償之；破產宣告後
    ，如破產財團財產不敷清償財團費用及財團債務時，法院因
    破產管理人之聲請，應以裁定宣告破產終止，同法第97條、
    第148 條亦有明文。是參酌破產法第148 條規定之旨趣，倘
    債務人確係毫無財產可構成破產財團，或破產財團雖勉強可
    組成，然其破產財團之財產尚不敷清償破產財團之費用及財
    團之債務，縱使予以裁定宣告債務人破產，此無徒增破產程
    序費用之浪費，復其他破產債權人已無法藉由破產程序而受
    到任何清償之機會，而無依破產程序清理其債務，即無進行
    破產程序之必要，自得以無宣告破產實益為由，依同法第63
    條第1 項之規定，以裁定駁債務人破產之聲請（司法院院字
    第1505號解釋意旨(二)，最高法院86年度台抗字第479 號裁定
    意旨參照）。
三、經查，依聲請人前開主張自96年間起，聲請人公司營業已完
    全停頓，陷於無營業及負債狀況，資產亦遭拍賣，並無任何
    資產之情，可證聲請人公司並無任何現有資產，是聲請人既
    無任何資產足以構成破產財團，以支付破產財團之費用及財
    團之債務，揆諸前開說明，縱使予以裁定宣告債務人破產，
    此無益徒增破產程序費用之浪費，且其他破產債權人亦無法
    藉由破產程序而受到任何清償之機會，實無宣告破產之實益
    ，自亦無進行破產程序之必要。從而，聲請人之本件聲請，
    為無理由，應予以駁回。
四、依破產法第5 條、民事訴訟法第95條、第78條，裁定如主文
中    華    民    國   100    年    6     月    22    日
                  民事第一庭    法  官  高敏俐
以上正本係照原本作成。
如對本裁定抗告，須於裁定送達後10日內向本院提出抗告狀。
中    華    民    國   100    年    6     月    22    日
                                書記官  黎秀娟